臺灣臺北地方法院刑事判決　　　　　　　　　　　　九十三年度訴緝字第一九三號
　　公　訴　人　臺灣臺北地方法院檢察署檢察官
　　被　　　告　甲○
右列被告因毒品危害防制條例案件，經檢察官提起公訴（九十二年度毒偵字第四九一
號）及移送併辦（九十三年度毒偵字第八九二號），因被告於本院準備程序中就被訴
事實為有罪之陳述，本院合議庭裁定改依簡式審判程序進行，茲判決如左：
    主  文
甲○連續施用第一級毒品，處有期徒刑捌月；扣案如附表二所示之物均沒收。又連續
施用第二級毒品，處有期徒刑陸月。應執行有期徒刑壹年，扣案如附表二所示之物均
沒收。
    事  實
一、甲○前於民國八十六年間因施用毒品案件，經強制戒治期滿，由臺灣桃園地方法
    院於九十年九月二十一日以八十九年度訴緝字第八五號判決免刑確定在案。詎甲
    ○仍未戒除毒癮，於前開免刑判決確定後，另行分別基於施用第一級毒品海洛因
    、第二級毒品安非他命之概括犯意，自九十三年一月十七日起至同年三月十六日
    十八時止，先後在臺北市○○區○道路四八號、臥龍街等地，連續施用第一級毒
    品海洛因及第二級毒品安非他命多次，迭於如附表一所示之時間、地點分別為臺
    北市政府警察局信義分局、臺北市政府警察局大安分局查獲，並扣得如附表二所
    示之甲○所有供施用第一級毒品之器具。
二、案經臺北市政府警察局信義分局報請臺灣臺北地方法院檢察署檢察官偵查起訴，
    及臺北市政府警察局大安分局報請臺灣臺北地方法院檢察署檢察官移送併辦。
    理  由
一、按除被告所犯為死刑、無期徒刑、最輕本刑為三年以上有期徒刑之罪或高等法院
    管轄第一審案件者外，於準備程序進行中，被告先即被訴事實為有罪之陳述時，
    審判長得告知被告簡式審判程序之旨，並聽取當事人、代理人、辯護人及輔佐人
    之意見後，裁定進行簡式審判程序；又受命法官行準備程序，與法院或審判長有
    同一之權限，刑事訴訟法第二百七十三條之一第一項、第二百七十九條第二項分
    別定有明文。查本案被告甲○所犯並非死刑、無期徒刑、最輕本刑為三年以上有
    期徒刑之罪，亦非高等法院管轄第一審案件，經被告於本院準備程序中，就被訴
    事實為有罪之陳述，於告知被告簡式審判之旨，並聽取檢察官及被告之意見後，
    本院合議庭裁定改以簡式審判程序進行，合先敘明。
二、右揭犯罪事實，業據被告於本院審理中坦承不諱，且被告為警查獲後所採集之尿
    液，經以氣相層析質譜儀法檢驗結果，均呈安非他命類藥物及鴉片類藥物之陽性
    反應，此有臺灣尖端先進生技醫藥股份有限公司出鄝之九十三年二月十八日濫用
    藥物檢驗報告（見九十三年度毒偵字第四九一號偵查卷第三頁）、九十三年四月
    一日濫用藥物檢驗報告（見九十三年度毒偵字第八九二號卷第三頁）各一紙在卷
    可稽；又被告於附表一編號一之時、地為警查獲時，扣得如附表二所示之已用注
    射針筒、未用注射針筒各一支及食鹽水空罐一支（見九十三年度毒偵字第四九一
    卷第十三頁），以上均足為被告自白之佐證，而堪認被告自白與事實相符；另被
    告於八十六年間因施用毒品案件，經強制戒治期滿，由臺灣桃園地方法院於九十
    年九月二十一日以八十九年度訴緝字第八五號判決免刑確定，此有臺灣桃園地方
    法院八十九年度年度訴緝字第八五號判決（見九十三年度毒偵字第四九一號卷第
    三一至三二頁）一份及臺灣高等法院被告全國前案紀錄表在卷可查。是以綜上所
    述，本件事證明確，被告犯行堪以認定，應予依法論科。
三、核被告所為，係犯毒品危害防制條例第十條第一項施用第一級毒品罪、同條例第
    十條第二項施用第二級毒品罪，其持有第一級、第二級毒品之低度行為為施用毒
    品之高度行為吸收，不另論罪；被告多次施用第一級毒品、第二級毒品之犯行，
    時間緊接、方法相近、分別觸犯構成犯罪要件相同之罪名，顯係各自基於概括犯
    意，應依連續犯之規定各論以一罪，並均依法加重其刑。檢察官移送併案部分（
    九十三年度毒偵字第八九二號），與起訴部分之被告施用第一級毒品及第二級毒
    品犯行，有連續犯之裁判上一罪關係，為起訴效力所及，本院應併予審理，爰附
    此敘明。爰審酌被告施用毒品戕害自身健康，於九十三年一月十七日經警查獲後
    猶不知悛悔、復再度施用毒品而為警查獲，惟尚能坦承犯行、犯後態度尚佳等一
    切情狀，分別量處如主文所示之刑，並定其應執行之刑。
四、扣案如附表二所示之物，為被告所有供犯施用第一級毒品罪所用之物，業據被告
    供承在卷，依刑法第三十八條第一項第二款規定宣告沒收。
據上論斷，應依刑事訴訟法第二百七十三條之一第一項、二百九十九條第一項前段，
毒品危害防制條例第十條第一項、第二項，刑法第十一條前段、第五十六條、第三十
八條第一項第二款、第五十一條第五款，判決如主文。
本案經檢察官彭慶文到庭執行職務。
中　　　華　　　民　　　國　　九十三　　年　　　十一　　　月　　 一 　　日
                                      臺灣臺北地方法院刑事第十三庭
                                          法　官  陳慧萍
右正本證明與原本無異。
如不服本判決，應於判決送達後十日內向本院提出上訴狀（應抄附繕本）。告訴人或
被害人如對於本判決不服者，應具備理由請求檢察官上訴，其上訴期間之計算係以檢
察官收受判決正本之日期為準。
                                          書記官  何適熹
中　　　華　　　民　　　國　　九十三　　年　　　十一　　　月　　三  　　日
附錄法條：
毒品危害防制條例第十條
施用第一級毒品者，處六月以上五年以下有期徒刑。
施用第二級毒品者，處三年以下有期徒刑。
毒品危害防制條例第十八條
查獲之第一、二級毒品及專供製造或施用第一、二級毒品之器具，不問屬
於犯人與否，均沒收銷燬之；查獲之第三、四級毒品及製造或施用毒品之
器具，無正當理由而擅自持有者，均沒入銷燬之。但合於醫藥、研究或訓
練之用者，得不予銷燬。
前項合於醫藥、研究或訓練用毒品或器具之管理辦法，由法務部會同行政
院衛生署定之。
附表一：
┌──┬──────────┬────────┬────────┐
│編號│  查  獲  時  間    │ 查  獲  地  點 │ 查  獲  分  局 │
├──┼──────────┼────────┼────────┤
│一  │九十三年一月十七日十│臺北市○○區○道│臺北市政府警察局│
│    │五時十五分許        │路四十八號      │信義分局        │
│    │                    │                │                │
│    │                    │                │                │
├──┼──────────┼────────┼────────┤
│二  │九十三年三月十六日十│臺北市大安區臥龍│臺北市政府警察局│
│    │八時三十五分許      │街一九五巷九號前│大安分局        │
└──┴──────────┴────────┴────────┘
附表二：扣案物品
┌──┬──────────────────┬────────┬──────┬──────┐
│編號│    扣   案   物    品   名   稱    │ 查  獲  時  間 │ 查 獲 分 局│備       註 │
├──┼──────────────────┼────────┼──────┼──────┤
│ 一 │注射針筒壹支（已用過）              │九十三年一月十七│臺北市政府警│被告所有供施│
│    │                                    │日十五時十五分  │察局信義分局│用毒品之器具│
├──┼──────────────────┼────────┼──────┼──────┤
│ 二 │注射針筒壹支（未用）                │同右            │同右        │同右        │
├──┼──────────────────┼────────┼──────┼──────┤
│ 三 │食鹽水空罐壹支                      │同右            │同右        │            │
└──┴──────────────────┴────────┴──────┴──────┘
